臺灣臺北地方法院刑事判決　　　　　　　　　　　　九十三年度易字第一五四一號
　　公　訴　人　臺灣臺北地方法院檢察署檢察官
　　被　　　告　甲○○
右列被告因違反毒品危害防制條例案件，經檢察官提起公訴（九十三年度毒偵字第二
一七四號），嗣於本院準備程序進行中，被告就被訴事實為有罪之陳述，經本院合議
庭認為適當後，裁定由受命法官獨任進行簡式審判程序，判決如左：
    主      文
甲○○連續施用第一級毒品，累犯，處有期徒刑拾月，扣案如附表編號(一)所示之物沒
收銷燬，扣案如附表編號(二)所示之物沒收；又連續施用第二級毒品，累犯，處有期徒
刑陸月。應執行有期徒刑壹年貳月，扣案如附表編號(一)所示之物沒收銷燬，扣案如附
表編號(二)所示之物沒收。
    事      實
一、甲○○前於民國八十八年間因施用毒品案件，經本院裁定送觀察、勒戒後，認無
    繼續施用毒品傾向，經臺灣臺北地方法院檢察署檢察官於八十八年四月三十日以
    八十八年度偵緝字第四六七號為不起訴處分確定；又於八十八年九月至十二月間
    因施用第二級毒品安非他命，經本院於以八十八年度毒聲字第三一五五號裁定送
    觀察、勒戒，因有繼續施用毒品傾向，經本院以八十九年度毒聲字第二一八號裁
    定令入戒治處所施以強制戒治，並經檢察官以八十八年度毒偵字第四四九號、第
    一二二四號聲請簡易判決處刑，而經本院以八十九年度易字第三九二號判處有期
    徒刑七月確定，嗣於九十年九月五日執行完畢（以上構成累犯）；復於九十三年
    一月八日至同月九日，分別施用第一級毒品海洛因、第二級毒品安非他命多次，
    經本院於九十三年四月二十七日以九十三年度訴字第四○五號各判處有期徒刑七
    月及三月，定應執行刑為有期徒刑九月，而於同年五月三十一日確定（不構成累
    犯）。詎甲○○仍不知悔改，未能斷絕毒癮，復分別基於施用第一級毒品及第二
    級毒品之概括犯意，自九十三年六月初起至同年九月二十八日深夜止，在臺北縣
    新店市○○路八十八巷十二號及其工作地點附近等處所，以針筒注射海洛因及燒
    烤吸食安非他命之方式，連續施用第一級毒品海洛因及第二級毒品安非他命多次
    ，嗣於九十三年七月十六日下午四時三十分許，為警在臺北縣新店市○○路八十
    八巷十二號搜索查獲，並扣得甲○○所有如附表編號(一)、(二)所示之海洛因一包、
    供注射施打海洛因使用之針筒三支。
二、案經臺北縣政府警察局中和分局報請臺灣臺北地方法院檢察署檢察官偵查起訴，
    嗣於本院準備程序進行中，甲○○就被訴事實為有罪之陳述，本院改依簡式審判
    程序審理。
    理      由
一、右揭犯罪事實，業據被告甲○○於警詢及偵查中供承不諱，其並於本院準備程序
    中自白犯罪（見本院卷，第三四頁反面），且其於九十三年七月十六日下午四時
    許為警查獲後所採集之尿液，其檢驗結果確呈現鴉片類與安非他命類藥物陽性反
    應，有臺灣檢驗科技股份有限公司九十三年八月三日濫用藥物尿液檢驗報告一紙
    在卷可稽（見九十三年度毒偵字第二一七四號卷，第三頁），並有如附表所示自
    被告身上查獲之白粉一包，及被告自承為其所有供注射施打海洛因使用之針筒三
    支扣案可稽；該白粉一包經送驗結果，係含有第一級毒品海洛因成分（淨重○‧
    五二公克），亦有法務部調查局九十三年九月二十日調科壹字第○二○○○六六
    四六號鑑定通知書一紙可證（見九十三年度核退字第四四四九號卷，第十四頁）
    ，足證被告前揭出於任意性之自白與事實相符。而被告前於八十八年間因施用毒
    品案件，經本院裁定送觀察、勒戒後，因無繼續施用毒品傾向，經檢察官為不起
    訴處分確定；嗣於八十八年九月至十二月間因施用第二級毒品安非他命，除先經
    本院裁定送觀察、勒戒，嗣並令入戒治處所施以強制戒治外，並經本院判處有期
    徒刑七月確定；復因其於九十三年一月八日至同月九日之施用第一級毒品及第二
    級毒品犯行，經本院以九十三年度訴字第四○五號各判處有期徒刑七月及三月，
    定應執行刑為有期徒刑九月確定等情，有本院八十九年度易字第三九二號、九十
    三年度訴字第四○五號刑事判決各一件在卷可稽（見本院卷，第九至十二頁），
    並有卷附臺灣高等法院被告全國前案紀錄表可考，足認本件因被告先前已有多次
    施用毒品行為，而屬三犯以上之施用毒品案件。本件事證明確，被告連續施用第
    一級毒品及連續施用第二級毒品之犯行，均堪認定。
二、按海洛因及安非他命均具有成癮性、濫用性，對社會危害甚大，各屬毒品危害防
    制條例第二條第二項第一款及同條項第二款所規定之第一級毒品與第二級毒品，
    被告前已三次違犯施用毒品案件，復犯本件毒品危害防制條例第十條之罪，而屬
    三犯以上，依同條例第二十三條第二項之規定，應直接依該條例第十條之規定論
    處。核被告所為，係犯毒品危害防制條例第十條第一項之施用第一級毒品罪及同
    條第二項之施用第二級毒品罪，其多次施用前後持有第一級毒品海洛因及第二級
    毒品安非他命之低度行為，均分別為其施用第一、二級毒品之高度行為所吸收，
    均不另論罪。被告多次施用第一級毒品及第二級毒品之行為，各均時間緊接，方
    法相同，觸犯構成要件相同之罪名，顯各基於概括犯意為之，各應依連續犯之規
    定論以一罪。其所犯上開連續施用第一級毒品罪及連續施用第二級毒品罪二罪間
    ，犯意各別，罪名互殊，應分論併罰之。查被告前因連續施用第二級毒品案件，
    經本院以八十九年度易字第三九二號判處有期徒刑七月確定，嗣於九十年九月五
    日執行完畢，有臺灣高等法院被告全國前案紀錄表在卷可按，其受前開有期徒刑
    之執行完畢後，五年內再犯本件有期徒刑以上之罪，為累犯，應就其施用第一、
    二級毒品犯行各依法加重其刑，並均遞加之。爰審酌被告素行不佳，先前經觀察
    勒戒、強制戒治等毒癮戒斷程序，並經繩以刑罰後，仍不知悔改，復繼續沾染毒
    品惡習，其施用毒品行為對於自身及社會所造成之危害程度非輕、犯罪之動機、
    目的、手段，暨其犯後坦承犯行、態度尚佳等一切情狀，並斟酌公訴人當庭求處
    之刑度，各量處如主文所示之刑，並定應執行刑。扣案如附表編號(一)所示之海洛
    因一包，應依毒品危害防制條例第十八條第一項前段規定宣告沒收銷燬，另扣案
    如附表編號(二)所示針筒三支，為被告所有供其注射施打海洛因之用，業據被告供
    明在卷（見本院卷，第三五頁），屬供本件犯罪所用之物，爰依刑法第三十八條
    第一項第二款規定宣告沒收；至於警方於查獲被告時雖一併扣得眼鏡盒一個，惟
    該眼鏡盒與其施用毒品犯行無關，尚不得宣告沒收，爰予敘明。
三、末按實質上一罪或裁判上一罪，其一部事實已經判決確定者，其既判力對於時間
    效力之範圍應以最後審理事實法院之宣示判決日為判斷之標準，而所謂「最後審
    理事實法院」，非謂「最後事實審」，自不限於二審判決，因而在未經上訴於二
    審法院之判決，亦屬相同（最高法院八十二年度第四次刑事庭會議決議(一)、同院
    八十七年台上字第一八八六號、八十八年台上字第二五七六號判決意旨參照）。
    查被告先前雖因施用第一級毒品海洛因、第二級毒品安非他命，經本院以九十三
    年度訴字第四○五號各判處有期徒刑七月及三月，定應執行刑為有期徒刑九月確
    定，有該判決書及臺灣高等法院被告全國前案紀錄表在卷可稽，惟依該確定判決
    認定被告係於九十三年一月八日十八時起至同月九日二十三時止連續施用第一級
    毒品海洛因及第二級毒品安非他命多次，該確定判決之宣示判決日為九十三年四
    月二十七日，是若屬與該確定判決所認定事實具有連續犯裁判上一罪關係之事實
    ，且在前開確定判決宣示日之前發生者，依前開說明，自為該確定判決既判力效
    力所及；反之，若在該確定判決宣示日之後始發生之事實，則不能認亦為其既判
    力效力所影響。本件本院所認定被告連續施用第一級毒品與第二級毒品之犯罪事
    實，其犯罪時間為九十三年六月初起至同年九月二十八日深夜止，核屬前揭本院
    九十三年度訴字第四○五號確定判決判決宣示日後始發生之事實，縱本件事實與
    該確定判決所認定之施用毒品事實具有連續犯之裁判上一罪關係，亦非該確定判
    決既判力效力所及，本院自得為實體判決，附此敘明。
據上論斷，依刑事訴訟法第二百七十三條之一第一項、第二百九十九條第一項前段，
毒品危害防制條例第十條第一項、第二項、第十八條第一項前段，刑法第十一條前段
、第五十六條、第四十七條、第五十一條第五款、第三十八條第一項第二款，判決如
主文。
本案經檢察官李鴻維到庭執行職務
中　　　華　　　民　　　國　　九十三　　年　　 十二 　　月　　二十七　　日
                                      臺灣臺北地方法院刑事第十一庭
                                                法  官  林庚棟
右正本證明與原本無異。
如不服本判決，應於判決送達後十日內，向本院提出上訴狀。
                                                書記官  殷玉芬
中　　　華　　　民　　　國　　九十三　　年　　 十二　 　月　　二十八　　日
附錄本案論罪科刑法條全文
毒品危害防制條例第十條：
施用第一級毒品者，處六月以上五年以下有期徒刑。
施用第二級毒品者，處三年以下有期徒刑。
附表：
┌──┬───┬──┬──────────────┬───────────┐
│編號│名  稱│單位│  成                    分  │  備              註  │
├──┼───┼──┼──────────────┼───────────┤
│(一)  │白  粉│壹包│該白粉壹包含第一級毒品海洛因│九十三年度青保管字第五│
│    │      │    │成分，淨重零點伍貳公克（法務│六四號（見九十三年度核│     │
│    │      │    │部調查局九十三年九月二十日調│退字第四四四九號卷第十│
│    │      │    │科壹字第○二○○○六六四六號│貳頁）                │
│    │      │    │鑑定通知書，見臺灣臺北地方法│                      │
│    │      │    │院檢察署九十三年度核退字第四│                      │
│    │      │    │四四九號卷第十四頁）        │                      │
├──┼───┼──┼──────────────┼───────────┤
│(二)  │針  筒│參支│                            │九十三年度綠保管字第一│
│    │      │    │                            │九六三號（見同右卷第十│
│    │      │    │                            │一頁）                │
└──┴───┴──┴──────────────┴───────────┘
